<!DOCTYPE html PUBLIC "-//W3C//DTD XHTML 1.0 Transitional//EN" "http://www.w3.org/TR/xhtml1/DTD/xhtml1-transitional.dtd">
<html xmlns="http://www.w3.org/1999/xhtml">
<head>
	<meta http-equiv="Content-Type" content="text/html; charset=iso-8859-1" />
	<title>Ymmärrä suomea</title>
	<style type="text/css" media="all">@import "css/styles.css";</style>
	<script type="text/javascript" src="swfobject.js"></script>
</head>
<body class="font-medium">
	<div id="main-wrapper">
		<div id="topbar"></div>
		<div id="main-menu">
			<table cellspacing="0" cellpadding="0" border="0" class="add-links"><tr>
				<td class="item"><img class="raquo" src="i/raquo.gif" alt="" height="7" width="4" /><a href="/ymmarra/index.php?moduli=sanakirja">Sanakirja</a></td>
				<td class="item"><img class="raquo" src="i/raquo.gif" alt="" height="7" width="4" /><a href="/ymmarra/index.php?moduli=verbit">Verbiluettelo</a></td>
				<td class="item"><img class="raquo" src="i/raquo.gif" alt="" height="7" width="4" /><a href="/ymmarra/index.php?moduli=kielioppi">Kielioppi</a></td>
			</tr></table>
			<table cellspacing="0" cellpadding="0" border="0"><tr>
				<td class="item"><img class="raquo" src="i/raquo.gif" alt="" height="7" width="4" /><a href="/ymmarra/index.php">Etusivu</a></td>
				<td class="item"><img class="raquo" src="i/raquo.gif" alt="" height="7" width="4" /><a href="/ymmarra/index.php?moduli=tekstit">Lukutekstit</a></td>
			</tr></table>
		</div>
		<div id="content">
			<table cellspacing="0" cellpadding="0" border="0" id="content-wrapper"><tr>
				<td>
					<div id="left-menu">
												<div class="header-verb"><span>Verbit</span></div>
						<div class="menu">
								<div class="init"><a href="/ymmarra/index.php?moduli=verbit&kirjain=a">A</a></div>
								<div class="init"><a href="/ymmarra/index.php?moduli=verbit&kirjain=e">E</a></div>
								<div class="init"><a href="/ymmarra/index.php?moduli=verbit&kirjain=h">H</a></div>
								<div class="init"><a href="/ymmarra/index.php?moduli=verbit&kirjain=i">I</a></div>
								<div class="init"><a href="/ymmarra/index.php?moduli=verbit&kirjain=j">J</a></div>
								<div class="init"><a href="/ymmarra/index.php?moduli=verbit&kirjain=k">K</a></div>
								<div class="init"><a href="/ymmarra/index.php?moduli=verbit&kirjain=l">L</a></div>
								<div class="init"><a href="/ymmarra/index.php?moduli=verbit&kirjain=m">M</a></div>
								<div class="init"><a href="/ymmarra/index.php?moduli=verbit&kirjain=n">N</a></div>
								<div class="init"><a href="/ymmarra/index.php?moduli=verbit&kirjain=o">O</a></div>
								<div class="init"><a href="/ymmarra/index.php?moduli=verbit&kirjain=p">P</a></div>
								<div class="init"><a href="/ymmarra/index.php?moduli=verbit&kirjain=r">R</a></div>
								<div class="init"><a href="/ymmarra/index.php?moduli=verbit&kirjain=s">S</a></div>
								<div class="init"><a href="/ymmarra/index.php?moduli=verbit&kirjain=t">T</a></div>
								<div class="init"><a href="/ymmarra/index.php?moduli=verbit&kirjain=u">U</a></div>
								<div class="init"><a href="/ymmarra/index.php?moduli=verbit&kirjain=v">V</a></div>
								<div class="init"><a href="/ymmarra/index.php?moduli=verbit&kirjain=y">Y</a></div>
								<div class="init"><a href="/ymmarra/index.php?moduli=verbit&kirjain=Ä">Ä</a></div>
						</div>					</div>
				</td>
				<td>
					<div id="main-content">
						<div id="path">
							<a href=".">Etusivu</a> &gt; <a href="/ymmarra/index.php?moduli=verbit&kirjain=P">P</a>						</div>
													<h1>PILATA</h1>
						<table cellspacing="0" cellpadding="0" border="0">
							<tr>
								<td colspan="2" style="padding-bottom:10px;"><strong>Aktiivin indikatiivi</strong></td>
							</tr>
							<tr>
								<td><pre>PREESENS                   
minä      pilaan           
sinä      pilaat           
hän       pilaa            
me        pilaamme         
te        pilaatte         
he        pilaavat         

PASSIIVI
          pilataan         

IMPERFEKTI                 
         pilasin           
         pilasit           
         pilasi            
         pilasimme         
         pilasitte         
         pilasivat         

PASSIIVI
         pilattiin         

PERFEKTI
olen     pilannut          
olet     pilannut          
on       pilannut          
olemme   pilanneet         
olette   pilanneet         
ovat     pilanneet         

PASSIIVI
on       pilattu           

PLUSKVAMPERFEKTI
olin     pilannut          
olit     pilannut          
oli      pilannut          
olimme   pilanneet         
olitte   pilanneet         
olivat   pilanneet         

PASSIIVI
oli      pilattu           
</pre></td>
								<td>&nbsp;&nbsp;&nbsp;</td>
								<td><pre>   KIELTOMUOTO
   en        pilaa
   et        pilaa
   ei        pilaa
   emme      pilaa
   ette      pilaa
   eivät     pilaa


   ei        pilata  

   
    en        pilannut
    et        pilannut
    ei        pilannut
    emme      pilanneet
    ette      pilanneet
    eivät     pilanneet


    ei        pilattu  


   en      ole pilannut
   et      ole pilannut
   ei      ole pilannut
   emme    ole pilanneet
   ette    ole pilanneet
   eivät   ole pilanneet


   ei      ole pilattu  


   en    ollut  pilannut
   et    ollut  pilannut
   ei    ollut  pilannut
   emme  olleet pilanneet
   ette  olleet pilanneet
   eivät olleet pilanneet


   ei    ollut  pilattu
</pre></td>
							</tr>
						</table>
						<table cellspacing="0" cellpadding="0" border="0">
							<tr>
								<td colspan="2" style="padding-bottom:10px;"><strong>Aktiivin konditionaali</strong></td>
							</tr>
							<tr>
								<td><pre>PREESENS 
minä     pilaisin          
sinä     pilaisit          
hän      pilaisi           
me       pilaisimme        
te       pilaisitte        
he       pilaisivat        

PASSIIVI
         pilattaisiin      

PERFEKTI
olisin   pilannut          
olisit   pilannut          
olisi    pilannut          
olisimme pilanneet         
olisitte pilanneet         
olisivat pilanneet         

PASSIIVI
olisi    pilattu           
</pre></td>
								<td>&nbsp;&nbsp;&nbsp;</td>
								<td><pre> 
  en          pilaisi
  et          pilaisi
  ei          pilaisi
  emme        pilaisi
  ette        pilaisi
  eivät       pilaisi


  ei          pilattaisi  


   en olisi    pilannut
   et olisi    pilannut
   ei olisi    pilannut
   emme olisi  pilanneet
   ette olisi  pilanneet
   eivät olisi pilanneet


   ei olisi    pilattu
</pre></td>
							</tr>
						</table>
						<table cellspacing="0" cellpadding="0" border="0">
							<tr>
								<td colspan="2" style="padding-bottom:10px;"><strong>Aktiivin potentiaali</strong></td>
							</tr>
							<tr>
								<td><pre>PREESENS
minä     pilannen          
sinä     pilannet          
hän      pilannee          
me       pilannemme        
te       pilannette        
he       pilannevat        

PASSIIVI
         pilattaneen       

PERFEKTI
lienen   pilannut          
lienet   pilannut          
lienee   pilannut          
lienemme pilanneet         
lienette pilanneet         
lienevät pilanneet         

PASSIIVI
lienee   pilattu           
</pre></td>
								<td>&nbsp;&nbsp;&nbsp;</td>
								<td><pre> 
   en          pilanne
   et          pilanne
   ei          pilanne
   emme        pilanne
   ette        pilanne
   eivät       pilanne


   ei          pilattane  


   en    liene pilannut
   et    liene pilannut
   ei    liene pilannut
   emme  liene pilanneet
   ette  liene pilanneet
   eivät liene pilanneet


   ei    liene pilattu
</pre></td>
							</tr>
						</table>
						<table cellspacing="0" cellpadding="0" border="0">
							<tr>
								<td colspan="2" style="padding-bottom:10px;"><strong>Aktiivin imperatiivi</strong></td>
							</tr>
							<tr>
								<td><pre>PREESENS

(sinä)   pilaa             
(hän)    pilatkoon         
(me)     pilatkaamme       
(te)     pilatkaa          
(he)     pilatkoot         

PASSIIVI
         pilattakoon       

PERFEKTI

ole      pilannut          
olkoon   pilannut          
olkaamme pilanneet         
olkaa    pilanneet         
olkoot   pilanneet         

PASSIIVI
olkoon   pilattu           
</pre></td>
								<td>&nbsp;&nbsp;&nbsp;</td>
								<td><pre> 

   älä         pilaa 
   älköön      pilatko
   älkäämme    pilatko
   älkää       pilatko
   älkööt      pilatko


   älköön      pilattako  



   älä ole       pilannut
   älköön olko   pilannut
   älkäämme olko pilanneet
   älkää olko    pilanneet
   älkööt olko   pilanneet


   älköön olko   pilattu
</pre></td>
							</tr>
						</table>
						<table cellspacing="0" cellpadding="0" border="0">
							<tr>
								<td colspan="2" style="padding-bottom:10px;"><strong>Verbin nominaalimuodot</strong></td>
							</tr>
							<tr>
								<td><pre>I INFINITIIVI              

Lyhyempi muoto:            
         pilata            

Pitempi muoto:             
         pilatakseni       
         pilataksesi
         pilatakseen       
         pilataksenne
         pilatakseen

III  INFINITIIVI           

inessiivi    pilaamassa    
elatiivi     pilaamasta    
illatiivi    pilaamaan     
adessiivi    pilaamalla
abessiivi    pilaamatta    
instruktiivi pilaaman      
                           
Passiivi
instruktiivi pilattaman    
                           
                           
</pre></td>
								<td>&nbsp;&nbsp;&nbsp;</td>
								<td><pre> II INFINITIIVI

 inessiivi    pilatessa 
 instruktiivi pilaten 

 Passiivi
 inessiivi    pilattaessa  

  pilataksemme



   IV INFINITIIVI

 nominatiivi  pilaaminen  
 partitiivi   pilaamista
  

 I PARTISIIPPI
 aktiivi      pilaava   
 passiivi     pilattava  

 II PARTISIIPPI
 aktiivi      pilannut 
 passiivi     pilattu
</pre></td>
							</tr>
						</table>

					</div>
				</td>
			</tr></table>		</div>
		<div id="footer"><a href="http://www.oph.fi/"><img src="i/oph_logo_ymmarrasuomea.gif" width="157" height="35" alt="OPH" /></a></div>
	</div>
</body>
</html>
